【裁判字號】    91,交抗,764
【裁判日期】    920129
【裁判案由】    違反道路交通管理處罰條例
【裁判全文】
臺灣高等法院交通事件裁定                       九十一年度交抗字第七六四號
    抗  告  人
    即受處分人  甲○○，女，五.
右列抗告人因違反道路交通管理處罰條例事件，對於臺灣臺北地方法院中華民國九十
一年九月二日裁定（九十一年度交聲字第五九三號）提起抗告，本院裁定如左：
      主  文
抗告駁回。
      理  由
一、本件原審裁定略以：異議人（即抗告人）於九十一年二月十八日早上七時四十二
    分許，駕駛車號９Ｂ－０八八九號自小客車，行經桃園縣中壢市○○○路，因右
    側超車，經桃園縣警察局中壢分局普仁派出所陳瑞明警員拍照舉發一節，此有縣
    警察局桃警行交字第Ｄ０Ｚ０八六七八八號舉發違反道路交通管理事件通知單暨
    附違規相片二幀在卷可參，且據前開二幀違規相片所示，異議人駕駛前開車輛，
    並未行駛在汽車通行車道，而係行駛在慢車道上與機車爭道等情，並參酌異議狀
    載敘：「因當天車潮不斷，車速緩慢，因為要右轉，故從榮民南路左轉時就走右
    側」、「當時距交岔路口很遠，至少有八十公尺以上」等語，既然異議人明見當
    時路況擁塞，車行速度緩慢，而捨正常車道行駛，改走右側慢車道與機車爭道，
    且距交岔路口尚有八十公尺之遙，亦未達距交岔路口前三十公尺前顯示燈號或手
    勢之右轉階段。則異議人捨棄擁塞之車道行駛，改走無汽車行駛速度較快之右側
    慢車道行駛，且依當時車行狀況尚未達右轉階段，異議人行駛右側慢車道超越前
    方車輛，快速抵達前方路口右轉之行車動線，堪予認定。異議人辯稱並無右側超
    車云云，顯無足採。是台北市交通事件裁決所依道路交通管理處罰條例第四十七
    條第三款：「汽車駕駛人在前行車之右側超車，處新台幣一千二百元以上二千四
    百元以下罰鍰」規定，裁罰異議人新台幣一千二百元，並依同條例第六十三條第
    一項第一款規定記違規記點一點之處分，核無不當。異議人前開異議，為無理由
    ，應予駁回。
二、本件抗告理由略以：１、警員第一次告發係右線超車，惟第二次函覆表則係紅綠
    燈前未打方向燈，二者不相符合。２、當時舉發之照片只有一張由上開９Ｂ－０
    八八九號自小客車正後面所照得，並非兩張；由此如何舉證係右線超車？而且照
    片上之車輛排列整齊雙排行駛，抗告人車輛跟隨前車行駛，距交叉路口約有八十
    公尺，未到右轉路口；又非右線超車，何須打右轉燈？３、中壢市○○○路為四
    線道，新年期間人車擁擠，既是跟隨前車，豈有可能與機車爭道，況抗告人之上
    開汽車亦並未在前揭機車陣中，各等語。
三、本院駁回抗告人之理由：
１、抗告人甲○○所有之車號９Ｂ－０八八九號自小客車，於上開時地駕車行駛於前
    揭桃園縣中壢市○○○路車道白色實線之外側之路肩，該車輛之左後輪明顯跨於
    白色實線，右側兩輪明顯亦行駛於該處地點車道之白色實線之外側路肩；並明顯
    的與在白色實線外側路肩之機車爭道；而抗告人之自小客車左側車道亦明顯可見
    於當時亦有行進之自小客車在旁，此有前揭照片二張在卷可證（原審卷第七頁）
    。
２、由上開桃園縣警察局中壢分局普仁派出所警員陳瑞明拍照舉發抗告人之前揭違規
    照片二幀可知，抗告人顯然明顯係右側超車至明。故抗告人主張並未右側超車等
    情，不足採信，
３、原審經調查結果，認為抗告人確有於前開時地違規右側超車，事證明確，因而維
    持原處分機關依前揭道路交通管理處罰條例第四十七條第三款：「汽車駕駛人在
    前行車之右側超車，處新台幣一千二百元以上二千四百元以下罰鍰」規定，裁罰
    抗告人新台幣一千二百元，並依同條例第六十三條第一項第一款規定記違規記點
    一點之處分，並無不當。本院經詳細審核抗告人前開抗告理由，認為仍然無法動
    搖原審裁定，故抗告人提起本件抗告，經核並無理由，應予駁回。
四、據上論斷，應依道路交通案件處理辦法第二十六條，刑事訴訟法第四百十二條，
    裁定如主文。
中      華      民      國    九十二    年      一      月    二十九    日
                              臺灣高等法院交通法庭
                                  審判長法  官  黃  瑞  華
                                        法  官  宋      祺
                                        法  官  陳  坤  地
右正本證明與原本無異。
不得再抗告。
                                        書記官  陳  建  邦
中      華      民      國    九十二    年      二      月      七      日


司法院資訊處製作；財團法人民間司法改革基金會備份。
